臺灣桃園地方法院民事裁定               100年度抗字第89號
抗  告  人  李宏駿
相  對  人  李建輝
上列抗告人因與相對人李建輝間本票裁定事件，抗告人對於中華
民國100 年6 月1 日本院司法事務官100 年度司票字第2020號第
一審裁定提起抗告，本院裁定如下：
    主    文
抗告駁回。
抗告程序費用新臺幣壹仟元由抗告人負擔。
    理    由
一、按受裁定送達之人提起抗告，應於裁定送達後10日內之不變
    期間內為之，非訟事件法第42條第1 項前段定有明文。又提
    起抗告如逾抗告期間者，法院應以裁定駁回之（非訟事件法
    第46條準用民事訴訟法第495 條之1 第1 項準用第444 條第
    1 項規定參照）。
二、經查：
    (一)本件相對人主張其執有抗告人所簽發，如附表所示之本票
      2 紙，並免除作成拒絕證書，詎屆期提示未獲付款，依票
      據法第123 條聲請裁定許可強制執行，並提出本票2 紙為
      證，本院簡易庭司法事務官遂於民國100 年5 月12日以10
      0 年度司票字第2020號裁定抗告人簽發、如附表所示之本
      票金額及自附表所載利息起算日起至清償日止，按年息百
      分之6 計算之利息，准予強制執行，上開裁定業已於100
      年5 月19日送達於抗告人設於桃園縣蘆竹鄉○○路○ 段33
      號之住所，並由抗告人之父李益智收受等情，有抗告人之
      個人戶籍資料（完整姓名）查詢結果、送達證書各1 紙附
      於原審卷可稽。
    (二)上開裁定既已於100 年5 月19日送達於抗告人，而抗告人
      之住所設於桃園縣蘆竹鄉，應加計在途期間1 日，則抗告
      人應於100 年5 月30日（星期一，尚非法定假日）抗告期
      間屆滿前提起本件抗告，始為合法，惟抗告人卻遲至100
      年5 月31日始行提起抗告，有抗告狀頁首之本院收文日期
      戳印附卷可查，顯已逾上開不變期間，是抗告人就本院10
      0 年5 月12日100 年度司票字第2020號民事裁定所提之抗
      告自不合法。本院簡易庭司法事務官據此於100 年6 月1
      日以100 年度司票字第2020號民事裁定，以抗告人之抗告
      已逾抗告期間為由，駁回其抗告，核無不合。抗告人不服
      ，再就本院上開100 年6 月1 日民事裁定提起抗告，即屬
      無理，應予駁回。
三、據上論結，本件抗告為無理由，依非訟事件法第46條、第21
    條第2 項、第24條第1 項、民事訴訟法第495 條之1 第1 項
    、第449 條第1 項、第78條，裁定如主文。
中    華    民    國  100     年    7     月    29    日
                  民事第三庭  審判長法  官  張益銘
                                    法  官  陳筱蓉
                                    法  官  陳心婷
正本係照原本作成。
本裁定不得抗告。
中    華    民    國  100     年    7     月    29    日
                                    書記官  林君燕
附表：
┌───────────────────────────────────────────────────────────┐
│本票附表：至清償日止利息按週年利率百分之六計算                                                       100年度抗字第89號│
├─┬───────────┬─────────┬───────────┬───────────┬────────┬──┤
│編│發        票        日│  票  面  金  額  │到        期        日│  利  息  起  算  日  │ 票  據  號  碼 │備考│
│號│                      │   (新  台  幣)   │                      │                      │                │    │
├─┼───────────┼─────────┼───────────┼───────────┼────────┼──┤
│00│96年9月12日           │450,000元         │                      │96年9月12日           │ＴＨ七六七三七五│    │
│1 │                      │                  │                      │                      │七              │    │
├─┼───────────┼─────────┼───────────┼───────────┼────────┼──┤
│00│98年12月12日          │958,000元         │                      │98年12月12日          │ＴＨ０四二七二六│    │
│2 │                      │                  │                      │                      │                │    │
└─┴───────────┴─────────┴───────────┴───────────┴────────┴──┘